【裁判字號】    97,審訴,3154
【裁判日期】    980331
【裁判案由】    毒品危害防制條例
【裁判全文】
臺灣桃園地方法院刑事判決            97年度審訴字第3154號
公  訴  人  臺灣桃園地方法院檢察署檢察官
被      告  甲○○
上列被告因違反毒品危害防制條例案件，經檢察官提起公訴（97
年度毒偵字第3782號），被告於準備程序進行中為有罪陳述，經
本院合議庭裁定由受命法官獨任進行簡式審判程序，判決如下：
    主  文
甲○○施用第一級毒品，累犯，處有期徒刑捌月；又施用第二級
毒品，累犯，處有期徒刑肆月。應執行有期徒刑拾月。
    事  實
一、甲○○前於民國88年間因施用毒品案件，經本院以88年度毒
    聲字第763 號裁定送觀察、勒戒，因認無繼續施用毒品之傾
    向，於88年2 月24日釋放出所，並經臺灣桃園地方法院檢察
    署檢察官以88年度偵字第2414號為不起訴處分確定。復於上
    開觀察、勒戒執行完畢釋放後5 年內之91年間，又因施用毒
    品案件，經本院以91年度毒聲字第3105號裁定送觀察、勒戒
    ，因認有繼續施用毒品之傾向，再經本院以92年度毒聲字第
    1905號裁定令入戒治處所施以強制戒治，後經本院以92年度
    毒聲字第3680號裁定停止戒治併付保護管束出所，嗣因毒品
    危害防制條例修正而於93年1 月9 日結案 (本次戒治不能視
    為執行完畢），該次施用毒品犯行並經本院以92年度訴字第
    1282號判決判處有期徒刑7 月確定。另於95年間又因施用毒
    品案件，經臺灣嘉義地方法院以95年度訴字第536 號判決判
    處有期徒刑7 月確定，甫於97年3 月31日執行完畢。詎仍不
    知悔改，復基於施用第一級毒品之犯意，於97年7 月7 日前
    三日某時，在桃園縣八德市○○里○ 鄰○○街261 號住處內
    ，以抽香菸方式施用第一級毒品海洛因1 次；另基於施用第
    二級毒品之犯意，於97年7 月7 日前三日某時，在桃園縣桃
    園市○○路某友人住處內，以吸食器吸食方式施用第二級毒
    品甲基安非他命（起訴書誤載為安非他命，應予更正）1 次
    。嗣於97年7 月7 日晚上10時30分許，在桃園縣桃園市○○
    路與鎮五街口為警查獲，並扣得非被告所有之海洛因1 包 (
    淨重0.07公克)。
二、案經桃園縣政府警察局中壢分局報告臺灣桃園地方法院檢察
    署檢察官偵查起訴。
    理  由
一、本件被告所犯係死刑、無期徒刑、最輕本刑為三年以上有期
    徒刑以外之罪，其於準備程序中就被訴事實為有罪之陳述，
    經法官告知簡式審判程序之旨，並聽取公訴人、被告之意見
    後，本院認為適宜由受命法官獨任進行簡式審判程序，合先
    敘明。
二、認定被告犯罪所憑之證據：
  (一)被告甲○○於本院審理時之自白。
  (二)臺灣檢驗科技股份有限公司濫用藥物檢驗報告、桃園縣政府
    警察局中壢分局尿液暨毒品檢體真實姓名與編號對照表各1
    紙。
三、扣案之海洛因1 包（淨重0.07公克），係於上址查獲處所之
    地上扣得，業據被告於警詢及偵訊中供承一致，核與桃園縣
    政府警察局中壢分局刑事案件報告書、解送人犯報告書犯罪
    事實欄所記載係盤檢當場於被告身旁之地上起獲海洛因1 包
    等情相符，被告辯稱非其所有等語應堪採信，是扣案之海洛
    因1 包無法證明為被告供犯罪所用，且被告否認為其所有，
    爰不為沒收之諭知。
四、據上論斷，應依刑事訴訟法第273條之1 第1 項、第299條第
    1 項前段、第310 條之2 ，毒品危害防制條例第10條第1 項
    、第2 項，刑法第11條、第47條第1 項、第51條第5 款，判
    決如主文。
五、如不服本判決，應於判決送達後10日內向本院提出上訴狀（
    應附繕本），其未敘述上訴理由者，應於上訴期間屆滿後20
    日內補提理由書狀於本院，上訴於臺灣高等法院。
本案經檢察官顏世翠到庭執行職務。
中    華    民    國    98    年    3     月    31    日
                    刑事庭  法  官  林孟宜
以上正本證明與原本無異。
                            書記官  洪明媚
中    華    民    國    98    年    3     月    31    日
附錄本案論罪科刑法條：
毒品危害防制條例第10條規定：
施用第一級毒品者，處6 月以上5 年以下有期徒刑。
施用第二級毒品者，處3 年以下有期徒刑。


司法院資訊處製作；財團法人民間司法改革基金會備份。
